【裁判字號】    90,易,743
【裁判日期】    901012
【裁判案由】    違反保護令
【裁判全文】
臺灣新竹地方法院刑事判決                            九十年度易字第七四三號
    公  訴  人  臺灣新竹地方法院檢察署檢察官
    被      告  甲○○
右列被告因違反保護令案件，經檢察官提起公訴（九十年度偵字第四一六四號），本
院判決如左：
    主  文
甲○○違反法院依家庭暴力防制法第十五條所為禁止實施家庭暴力行為之裁定，處有
期徒刑伍月，如易科罰金以百元折算壹日。
    事  實
一、甲○○係曾妙珍之夫，於八十八年間即因實施家庭暴力毆打曾妙珍，經本院於民
    國八十八年十二月十七日以八十八年度家護字第一一二號准予核發禁止其對曾妙
    珍實施身體上或精神上不法侵害行為之民事通常保護令。嗣於保護令之有效期間
    經過後，竟又對曾妙珍實施家庭暴力行為，經本院再於九十年五月十四日核發九
    十年暫家護字第一一八號民事暫時保護令，甲○○並於同年五月十八日收到該保
    護令。詎甲○○仍不知悔改、警惕，明知前開保護令禁止其對曾妙珍實施身體上
    或精神上不法之侵害，竟於仍同年月二十三日，在新竹縣新埔鎮大平窩二一九之
    三五號住處，因細故與曾妙珍發生爭吵，並以手勒住曾妙珍脖子（未成傷），對
    曾妙珍實施身體及精神上不法之侵害，而違反本院九十年暫家護字第一一八號民
    事暫時保護令。
二、案經本院民事庭移請臺灣新竹地方法院檢察署檢察官偵查起訴。
    理  由
一、訊據被告甲○○，對於收受本院暫家護字第一一八號民事暫時保護令後，於前開
    時地與曾妙珍爭吵之情固予以坦認，然否認對曾妙珍實施身體及精神上不法之侵
    害，辯稱：伊並未勒曾妙珍脖子等語。然查：被告右揭犯罪事實，業據被害人曾
    妙珍指訴甚詳，並經證人即被告女兒黃欣怡於本院民事庭於九十年六月十八日九
    十年度家護字第一０九號通常保護令事件訊問時及檢察官偵訊時均證述無訛，故
    被告所辯顯屬卸責之詞，不足採信。此外，並及有本院八十八年度家護字第一一
    二號民事通常保護令、九十年度暫家護字第一一八號民事暫時保護令、送達證書
    各一份附於本院九十年度家護字第一０九號卷內足資佐證。是本件事證明確，被
    告犯行堪以認定。
二、查被告與被害人爭吵並勒住其脖子之犯行，已對被害人構成身體及精神上不法之
    侵害，而違反本院依家庭暴力防治法第十五條核發民事暫時保護令所為之禁止實
    施家庭暴力行為裁定，故核被告所為係犯家庭暴力防治法第五十條第一款之違反
    保護令罪。爰請審酌被告前已有多次實施家庭暴力之行為，並經本院於八十八年
    間核發民事通常保護令，竟無視法院之保護令，屢次侵害被害人身心；且犯罪後
    猶飾詞狡辯，圖歸責於被害人以正當化其犯行，全然未見悔意等情狀，量處如主
    文所示之刑，並諭知易科罰金之折算標準，以示懲儆。
據上論斷，應依刑事訴訟法第二百九十九條第一項前段，刑法第十一條前段、第四十
一條第一項前段，家庭暴力防治法第五十條第一款，罰金罰鍰提高標準條例第一條前
段、第二條，判決如主文。
本案經檢察官吳金棟到庭執行職務。
中      華      民      國      九十      年      十      月    十二    日
                                      臺灣新竹地方法院刑事第二庭
                                          審判長法  官  王銘勇
                                                法  官  黃美文
                                                法  官  鄭子俊
右正本證明與原本無異。
如不服本判決，應於判決送達後十日內，向本院提出上訴狀（應附繕本）。
                                                書記官  沈藝珠
中      華      民      國      九十      年      十      月    十二    日
附錄本案論罪科刑法條全文：
家庭暴力防治法第五十條第一款
違反法院依第十三條、第十五條所為之下列裁定者，為本法所稱之違反保護令罪，處
三年以下有期徒刑、拘役或科或併科新台幣十萬元以下罰金︰
一、禁止實施家庭暴力行為。


司法院資訊處製作；財團法人民間司法改革基金會備份。
